【裁判字號】    95,基簡,447
【裁判日期】    950626
【裁判案由】    給付工程尾款
【裁判全文】
臺灣基隆地方法院基隆簡易庭民事判決  95年度基簡字第447號
原      告  泊安機械股份有限公司
法定代理人  丙○○
訴訟代理人  戊○○
            乙○○
被      告  凱撒大地公寓大廈管理委員會
法定代理人  甲○○
訴訟代理人  丁○○
上列當事人間請求給付工程尾款事件，本院判決如下：
   主  文
被告應給付原告新台幣壹拾壹萬元，及自民國九十五年五月十一
日起至清償日止，按年息百分之五計算之利息。
訴訟費用由被告負擔。
本判決得假執行。
   事實及理由
一、原告起訴主張: 兩造於民國93年間訂立電梯全責保養契約（
    下稱系爭契約），約定由原告每月四次派遣技術人員為原告
    裝設於其社區內所有之電梯，進行機電安全檢查、各機件之
    加油潤、清理點檢、性能調整等保養工作，契約期間自93年
    12月1日起至94年11月30日止。嗣於94年9月間，被告社區之
    第7號及第12號電梯（下均稱系爭電梯）控制盤故障需更新
    ，因該工程非屬系爭契約範圍內，兩造乃就該電梯控制盤系
    統更新工程（下稱系爭工程）另為議價，同意由原告以新台
    幣（下同）26萬元之價格，施作系爭工程。詎被告於原告94
    年10月完成系爭工程後，僅給付15萬元價金，嗣經兩造協議
    ，若系爭契約到期後再行續約，則餘款11萬元由原告自行負
    擔。惟系爭契約存續期間屆至後，兩造未再續約，被告自應
    依約給付所餘工程款11萬元，為此起訴請求被告給付11 萬
    元，及自支付命令送達翌日起至清償日止，按年息百分之五
    計算之利息等語。
二、被告則以: 系爭契約第6條約定，原告於保養電梯機件時，
    非因天災地變及人為因素所需更換之所有零件，均不另收費
    ，系爭工程係在系爭契約所定原告應負擔零件更換費用之範
    圍內，原告自不得向被告請求前揭費用云云，資為抗辯。
三、經查: 兩造於93年間訂立電梯全責保養契約，約定由原告每
    月派遣技術人員為原告裝設於其社區內所有之電梯，進行機
    電安全檢查、各機件之加油潤滑、清理點檢、性能調整等保
    養工作，並約定原告於保養電梯機件時，除故障係由於天災
    地變及人為因素所致之情形外，所更換之所有零件均不另收
    費，契約期間則自93年12月1日起至94年11月30日止。嗣於
    94年9月間，被告社區之第7號及第12號電梯控制盤，於正常
    使用非受天災地變及人為因素影響之情形下，發生故障而需
    更新，兩造乃就該電梯控制盤系統更新工程另為議價，並同
    意由原告以26萬元之價格，更換系爭電梯之控制盤系統。被
    告於原告94年10月完成系爭工程後，僅給付15萬元價金，嗣
    經兩造協議，若系爭契約到期後再行續約，則餘款11萬元由
    原告自行負擔，惟系爭契約存續期間屆至後，兩造未再續約
    ，被告亦迄未給付餘款11萬元等情，有電梯全責保養契約書
    影本乙份、報價單及電梯設備修改紀錄單影本各二紙附卷可
    稽，並為兩造所不爭執，自堪信為真實。系爭電梯所生故障
    既非因天災地變或人為因素所致，本應屬系爭契約第6條所
    定情形，而應由原告負擔更換零件所需費用，惟兩造嗣又就
    系爭工程約定被告應給付原告26萬元作為完成系爭工程之對
    價，即屬就系爭工程另訂契約，兩造間就系爭工程之權利義
    務，應悉依該另行訂定之新契約，自無原電梯保養契約之適
    用；換言之，被告應於原告完成系爭電梯控制盤更換工程後
    ，給付原告約定之價金26萬元，是被告辯稱其依系爭契約無
    須給付任何費用予原告作為完成系爭工程之對價，要屬無據
    。從而，原告依兩造之契約關係，請求被告給付尚未清償之
    款項11萬元，及自支付命令送達翌日起至清償日止，按年息
    百分之五計算之利息，為有理由，應予准許。
四、本件係就民事訴訟法第427條第1項適用簡易程序所為被告敗
    訴之判決，爰就被告敗訴部分，依同法第389條第1項第3款
    規定職權宣告假執行。
五、據上論結，本件原告之訴為有理由，爰依民事訴訟法第78條
    、第389條第1項第3款，判決如主文。
中    華    民    國    95    年    6     月    26    日
                  基隆簡易庭法  官  姚貴美
以上正本係照原本作成。
對於本件判決如有不服，應於收受送達後20日內向本院提出上訴
書狀，上訴於本院合議庭，並按他造當事人之人數附具繕本。
中    華    民    國    95    年    6     月    26    日
                            書記官  江美琪


司法院資訊處製作；財團法人民間司法改革基金會備份。
